【裁判字號】    89,交易,142
【裁判日期】    890714
【裁判案由】    過失傷害
【裁判全文】
臺灣雲林地方法院刑事判決                        八十九年度交易字第一四二號
    公  訴  人  臺灣雲林地方法院檢察署檢察官
    被      告  甲○○
右列被告因過失傷害案件，經檢察官提起公訴（八十八年度偵字第五八八號），本
院判決如左：
    主  文
甲○○從事業務之人，因業務上之過失傷害人，處有期徒刑參月。如易科罰金，以參
佰元折算壹日。
    事  實
一、甲○○係營業曳引車司機，為從事駕駛業務之人，於民國八十八年三月二十五日
    下午三時四十分許，駕駛車號ＩＥ－三０六號營業曳引車（後拖車號Ｉ五－七０
    號子車），沿經雲林縣斗南鎮小東里雲一五八乙線公路由虎尾往斗南（由北往南
    ）方向行駛，途經與小東里小東路之交岔路口、行車速限每小時四十公里路段時
    ，原應注意在市區道路時速不得超過四十公里，且依當時情形，並無不能注意之
    情事，因見其行車方向為綠燈，竟疏於注意而貿然以超越速限之速度行駛，適未
    考領重型機車駕駛執照之乙○○，騎乘車號ＭＧＪ－八九０號重機車由西往東方
    向闖越紅燈而駛入前開路口，致乙○○所騎之機車撞及甲○○所開之子車右側護
    欄，使乙○○因而受有右脛骨腓骨骨折、右足骨折皮膚缺損、左股骨骨折、雙側
    馬蹄足變形、雙側下肢開放性傷口、兩側膝關節攣縮、上消化道出血、右足第五
    趾截肢、左膝內翻畸形之傷害。
二、案經被害人乙○○訴由雲林縣警察局斗南分局報請臺灣雲林地方法院檢察署檢察
    官偵查起訴。
    理  由
一、訊據被告甲○○固坦承於右揭時地駕車發生車禍致告訴人乙○○受傷之事實不諱
    ，惟矢口否認有任何過失，辯稱：當時伊係綠燈，且伊係以時速三十公里之車速
    行駛，伊已經做了向左閃躲的動作並踩煞車，仍無法防範乙○○闖紅燈衝出來，
    伊並無過失云云。然查：
    (1)被告甲○○於右揭時地駕車發生車禍致告訴人乙○○受傷之事實，業據告訴人
      乙○○指訴歷歷，雖告訴人乙○○指稱：當時伊係綠燈駛入右開路口，甲○○
      所駕駛之曳引車則係闖紅燈云云，然事故當時駕駛車號ＮＺ－二一四五號自用
      小貨車跟在右開曳引車後方之證人丙○○於警訊時證稱：當時伊與曳引車之行
      駛方向為綠燈等語，故本件應係告訴人乙○○騎機車闖紅燈，合先敘明；
    (2)依卷附之道路交通事故調查報告表現場圖所示，右開曳引車所留下之煞車痕為
      九‧四公尺，按照「一般公路汽車煞車距離、行車速度對照表」換算，右開曳
      引車之車速約四十餘公里，此有台灣省車輛行車事故覆議鑑定委員會八十九年
      五月二十三日府覆議字第八九四四三號函附卷可稽，足見本件事故發生時，
      被告甲○○所駕駛之曳引車車速，超過當地四十公里速限；
    (3)告訴人乙○○因本件車禍，受有如事實欄所示之傷害，此有彰化基督教醫院、
      國立台灣大學醫學院附設醫院診斷書各一紙、道路交通事故調查報告表及現場
      照片七張在卷可稽。
    綜上所述，雖告訴人乙○○無照駕駛並闖紅燈，係本件之肇事主因，然因被告甲
    ○○超速行駛，致其通過右開交岔路口時，當看見告訴人乙○○騎機車闖紅燈駛
    入右開交岔路口，被告甲○○仍無法有效地採取適當的煞車及閃避措施，因此被
    告甲○○超速行駛，應係本件之肇事次因。
二、按行車速度在市區道路無標誌者，時速不得超過四十公里，道路交通安全規則第
    九十三條第一項第一款定有明文。被告甲○○駕車自應注意上開規定，而依肇事
    當時狀況，又無不能注意之情事，意疏於注意而超速行駛，以致肇事使告訴人乙
    ○○受傷，被告甲○○顯有過失，且其過失行為與告訴人乙○○受傷之間，具有
    相當因果關係。本件事證明確，被告甲○○之犯行洵堪認定。
三、被告甲○○係職業駕駛人，於執行業務中開車肇事，致人受傷，核其所為，應成
    立刑法第二百八十四條第二項前段之業務過失傷害罪。爰審酌被告甲○○之過失
    程度、所生之危害、肇事後之態度及告訴人乙○○因而受傷亦同有過失，且被告
    甲○○尚未與告訴人乙○○為民事和解賠償等一切情狀，判處如主文所示之刑，
    併諭知易科罰金折算之標準，以示懲儆。
據上論斷，應依刑事訴訟法第二百九十九條第一項前段，刑法第二百八十四條第二項
前段、第四十一條，罰金罰鍰提高標準條例第一條前段、第二條，判決如主文。
本案經檢察官林良蓉到庭執行職務。
中      華      民      國    八十九    年      七      月    十四      日
                                         臺灣雲林地方法院刑事第二庭
                                             法  官  倪  彰  鴻
右正本證明與原本無異。
如不服本判決，應於判決送達後十日內向本院提出上訴狀( 應附繕本 )。
                 書記官  吳  丕  顯
中      華      民      國    八十九    年      七      月    十七      日
刑法第二百八十四條
因過失傷害人者，處六月以下有期徒刑、拘役或五百元以下罰金，致重傷者，處一年
以下有期徒刑、拘役或五百元以下罰金。
從事業務之人，因業務上之過失傷人害者，處一年以下有期徒刑、拘役或一千元以下
罰金，致重傷者，處三年以下有期徒刑、拘役或二千元以下罰金。


司法院資訊處製作；財團法人民間司法改革基金會備份。
